Minutes et répertoires du notaire Claude FILESAC, 18 novembre 1589 - 4 octobre 1611 (étude IX)
Archives nationales
Minutes et répertoires du notaire Claude FILESAC (étude IX)
18 novembre 1589 - 4 octobre 1611
MC/ET/IX/164 - MC/ET/IX/184
Etude IX; Filesac, Claude
Archives nationales de France
Minutes et répertoires: la loi 2008-696 du 15 juillet 2008 relative aux archives a fixé à 75 ans à compter de la date de l'acte, ou à 25 ans à compter de la date du décès de l'intéressé si ce délai est plus bref, le délai de communication des minutes et répertoires des notaires; ce délai est porté à 100 ans à compter de la date de l'acte si le document se rapporte à un mineur (code du Patrimoine, articles L213-2, 4e d et 5e).
Autres documents de l'étude (dossiers de clients, comptabilité...): s'agissant d'archives privées, ces documents sont communicables selon les modalités fixées par le déposant ou le donateur.
Certains documents ne sont pas accessibles en raison de leur mauvais état de conservation.
Versement
Attention: ce notaire n'a pas laissé de répertoire pour son activité dans l'étude IX.
Des feuillets avec une table alphabétique par prénom des clients sont insérés au début de chaque registre des minutes entre MC/ET/IX/165 et MC/ET/IX/182.
Accès aux instruments de recherche de tous les notaires de l’étude IX
Archives de l'étude IX
- Minutes de Claude FILESAC, 1587 - 1611; MC/ET/IX/164 - MC/ET/IX/184
  - Brevets. 1587 - 1611, MC/ET/IX/164; HERBIN, François I; POURCEL, Claude; THEVENIN, Jean; GOGUIER, Philippe
    Informations complémentaires:
    Brevets signés en premier par François I Herbin (1587 avec Jacques Filesac en second), Claude Pourcel (1591, 1607, 1611), Claude de la Morlière (1605-1609), Claude Filesac (1606), Jean Thévenin (1606, 1608), Philippe Goguier (1608, 1610), Claude Huart (1609-1611). Jean Puthomme signe également en second..
    Informations concernant le classement:
    Le niveau inférieur de description, quand il existe, correspond aux minutes d'actes. Toutes les minutes ne sont pas forcément décrites une à une. Les descriptions de ces minutes sont plus ou moins détaillées.
    brevet notarié
  - Minutes. 1589, 18 novembre - 1590, décembre, 18 novembre 1589 - décembre 1590; MC/ET/IX/165
    En tête, table alphabétique par nom de client insérée.
    Une expédition d'acte du 9 février 1616, concernant Jean Leglon, les signatures des notaires n'apparaissent pas (feuillet manquant).
    - Contrat de mariage entre Pierre Durand, maître nattier, demeurant rue Coquillère, paroisse Saint-Eustache, d'une part, et Denise Resve, veuve, en la maison de monsieur de Saint-Germain, demeurant paroisse Saint-Germain l'Auxerrois, veuve de Jean Godé, laboureur, demeurant à Lieux près Pontoise, d'autre part., 21 décembre 1589; MC/ET/IX/165; fol. 32 (XXXII)
      Origine de l'information:
      Mariages à Paris de 1570 à 1635 (4550 actes), relevés effectués sous la dir. de Roland Mousnier, v. 1960-1976 (voir contexte dans le Plan d’orientation général - Notaires de Paris, guides thématiques du Minutier).
      Date de révision: 2010
      Date de création de la notice: 2007
      contrat de mariage; Coquillière (rue); Pontoise (Val-d'Oise); Durand, Pierre; Godé, Jean; Resve, Denise; Saint-Germain (M. de); agriculteur; vannier-rotinier
    - Inventaire après décès de Robert Bazin, passementier, biens sis rue Saint-Martin, en une maison à l'enseigne de l'image Saint Jean, paroisse Saint-Nicolas-des-Champs, Saint-Laurent, Saint-Leu, Saint-Merri Saint-Jacques-de-la-Boucherie ou Saint-Josse., 20 octobre 1590; MC/ET/IX/165; 2 Fo
      Relevé d'inventaires après décès, 1560-1610 (3454 actes), par Martine Constans, 2001-2009 (base de données migrée: voir contexte dans le Plan d’orientation général - Notaires de Paris, guides thématiques du Minutier).
      Date de création de la notice: 2009
      inventaire après décès; Saint-Martin (rue); Bazin, Robert; passementier
  - Minutes. 1591, MC/ET/IX/166
    Manque(s) constaté(s) dans cet article:
    Le premier feuillet manque.
  - Minutes. 1593, MC/ET/IX/167
  - Minutes. 1594, MC/ET/IX/168
    - Contrat de mariage entre Henry Rouveau, laboureur, demeurant la Villette Saint-Lazare, d'une part, et Anne Hazard, veuve, demeurant à Charonne, veuve de Denis Savart, vigneron, d'autre part., 23 janvier 1594; MC/ET/IX/168
      contrat de mariage; Charonne (ancienne commune); La Villette (ancienne commune); Hazard, Anne; Rouveau, Henri; Savart, Denis; agriculteur; viticulteur
    - Contrat de mariage entre André Viard, capitaine d'une compagnie de gens de pied au régiment du sieur de Marin, fils de Claude Viard, demeurant à Charence (près de Langres) et de Antoinette Sauvaige, demeurant à Charence (près de Langres), d'une part, et honorable femme Marie Devolx, veuve, demeurant rue Saint-Martin, paroisse Saint-Laurent, veuve de Jean Roger, bourgeois de Paris, marchand, fille d'Étienne Devolx, bourgeois de Paris, décédé, marchand, et de Nicole Dailly, d'autre part., 4 février 1594; MC/ET/IX/168; fol. 24 (XXIIII);
      Le futur, en garnison à Paris.
      contrat de mariage; Chalancey (Haute-Marne); Langres (Haute-Marne); Saint-Martin (rue); Dailly, Nicole; Devolx, Etienne; Devolx, Marie; Marin (M.de); Roger, Jean; Sauvaige, Antoinette; Viard, André; Viard, Claude; officier (armée); commerçant
    - Contrat de mariage entre Martin Clery, veuf, marchand, demeurant rue du Petit Pont, paroisse Saint-Séverin, d'une part, et Guillemette Daumoy, veuve de René Ququeville, tailleur d'habits, d'autre part., 12 février 1594; MC/ET/IX/168; fol. 31 (XXXI);
      contrat de mariage; Petit-Pont (rue du); Cléry, Martin; Daumoy, Guillemette; Ququeville, René; commerçant; tailleur d'habits
    - Contrat de mariage entre noble homme, maître Pierre Aubin, trésorier payeur de la gendarmerie de France, d'une part, et Marie Letellier, fille de noble homme Robert Letellier, décédé, et de Madeleine Verez, d'autre part., 2 mai 1594; MC/ET/IX/168; fol. 123 (VIXX III);
      contrat de mariage; Aubin, Pierre; Letellier, Marie; Letellier, Robert; Verez, Madeleine; trésorier payeur (Ancien Régime)
    - Contrat de mariage entre Jean Voillant, soldat de la compagnie des Suisses en garnison à Paris, fils de Jean Voillant, décédé, notaire, demeurant à Montbéliard (près de Bâle en Suisse) et de Jeanne Chapeau, d'une part, et Barbe Vaquet, veuve de Jean Cannepys, faiseur de pain d'épices, d'autre part., 6 mai 1594; MC/ET/IX/168; fol. 139 (VIXX XIX);
      Le futur, natif de Montbéliard.
      contrat de mariage; Bâle (Suisse); Montbéliard (Doubs); Cannepys, Jean; Chapeau, Jeanne; Vaquet, Barbe; Voillant, Jean; boulanger; notaire; militaire du rang
    - Contrat de mariage entre Guillaume Dutarte, maître charcutier, demeurant rue Saint-Martin, paroisse Saint-Laurent, d'une part, et Jeanne Gaucher, veuve, demeurant rue Saint-Martin, paroisse Saint-Laurent, veuve de Marc Parent, maître charcutier, fille de Claude Gaucher dit Danjon, capitaine du charoi du Roi, et de Marguerite Vacher, d'autre part., 6 juin 1594; MC/ET/IX/168; fol. 203 (IIC III);
      contrat de mariage; Saint-Martin (rue); Dutarte, Guillaume; Gaucher dit d'Anjou, Claude; Gaucher, Jeanne; Parent, Marc; Vacher, Marguerite; charcutier
    - Contrat de mariage entre Guillaume Mouton, maître tissutier-rubannier-passementier, demeurant à Pontoise, fils de maître Pierre Mouton, praticien, et de Marie Taillepied, d'une part, et Guillemette Millecent, majeure, au service de noble homme maître Antoine Lesueur payeur des gages de messieurs du parlement, fille de Robert Millecent, laboureur, demeurant bois de Vincennes, d'autre part., 7 juin 1594; MC/ET/IX/168; fol. 44 ? (IXXX XIIII);
      La future, usant et jouissant de ses droits; la future habite en l'hôtel dudit sieur Lesueur.
      contrat de mariage; Pontoise (Val-d'Oise); Vincennes (bois de); Lesueur, Antoine; Millecent, Guillemette; Millecent, Robert; Mouton, Guillaume; Mouton, Pierre; Taillepied, Marie; employé de maison; agriculteur; passementier; trésorier payeur (Ancien Régime); juriste; tisserand
    - Inventaire après décès de Pierre Cochée, procureur au Parlement., 20 juin 1594; MC/ET/IX/168; 8 Fo
      inventaire après décès; Cochée, Pierre
    - Contrat de mariage entre Claude Regnard, menuisier, demeurant rue Saint-Martin, paroisse Saint-Laurent, fils de François Regnard, décédé, et de Catherine Du Boys, d'une part, et Marguerite Le Roy, veuve, demeurant rue Saint-Martin, paroisse Saint-Laurent, veuve de Frémin Fournyer, marchand meunier, fille de Pierre Le Roy, laboureur, d'autre part., 29 juin 1594; MC/ET/IX/168; fol. 234 (IIC XXXIIII);
      La mère du futur, à présent veuve de Toussaint Desmarets aussi maître menuisier à Paris.
      contrat de mariage; Saint-Martin (rue); Desmarets, Toussaint; Du Boys, Catherine; Fournyer, Frémin; Le Roy, Marguerite; Le Roy, Pierre; Regnard, Claude; Regnard, François; agriculteur; menuisier; menuisier; meunier
    - Contrat de mariage entre Michel Poilleu, maître fondeur en terre et sable, demeurant rue Saint-Denis, paroisse Saint-Sauveur, d'une part, et Jeanne Fournyer, veuve, demeurant rue Saint-Denis, paroisse Saint-Sauveur, veuve de Marin Marye, maître coutelier, d'autre part., 3 juillet 1594; MC/ET/IX/168; fol. 238 (IIC XXXVIII);
      contrat de mariage; Saint-Denis (rue); Fournyer, Jeanne; Marye, Marin; Poilleu, Michel; forgeron; fondeur
    - Contrat de mariage entre Thomas Rabache, maître jardinier maraîcher, demeurant près des Augustins à l'Hotel Saint-Denis, fils de Thomas Rabache, décédé, et d'Étiennette Boubras, d'une part, et Claude Biart, mineure, fille de Pierre Biart, décédé, maître jardinier, et de Nicole Marchant, décédée, d'autre part., 6 août 1594; MC/ET/IX/168; fol. 287 (IIC IIIIXX VII);
      La mère de la future, jadis femme de Nicolas Saulnier, aussi maître jardinier à Paris.
      contrat de mariage; Grands Augustins (couvent des); Saint-Denis (hôtel de); Biart, Claude; Biart, Pierre; Boubras, Etiennette; Marchant, Nicole; Rabache, Thomas; Saulnier, Nicolas; jardinier; maraîcher
    - Contrat de mariage entre Jean Ancellin, marchand libraire au logis de Lanet Mestayer imprimeur du Roi, d'une part, et Edmée Bonenfant, fille de Claude Bonenfant, décédé, maître serrurier, et de Jacqueline Baudouyn, demeurant rue du Temple, d'autre part., 14 août 1594; MC/ET/IX/168; fol. 311 (IIIC XI);
      La mère de la future, veuve en 2èmes noces de Thomas Beaussant, aussi maître serrurier à Paris; la mère de la future, stipulant pour sa fille.
      contrat de mariage; Temple (rue du); Ancellin, Jean; Baudouin, Jacqueline; Beaussant, Thomas; Bonenfant, Claude; Bonenfant, Edmée; Mestayer, Lanet; imprimeur; libraire; serrurier
    - Contrat de mariage entre Nicolas Travers, serviteur domestique de noble homme maître Charles Thiersault, d'une part, et Antoinette Clery, veuve, en l'hôtel de damoiselle Jeanne Dauvergne, femme de noble homme maître Nicolas Thiersault, veuve de Lemaire, d'autre part., 20 août 1594; MC/ET/IX/168; fol. 321 (IIIC XXI);
      contrat de mariage; Cléry, Antoinette; Dauvergne, Jeanne; Lemaire (M.); Thiersault, Charles; Thiersault, Nicolas; Travers, Nicolas; employé de maison
    - Contrat de mariage entre Raulin Michel dit La Forge, sergent d'une compagnie au régiment des Gardes du Roi, d'une part, et Charlotte Parta, fille de Antoine Parta, décédé, officier du Roi d'Ecosse, demeurant à Sapignicourt en Partoys et de Marguerite Grossart, décédée, d'autre part., 3 septembre 1594; MC/ET/IX/168; fol. 356 (IIIC LVI);
      Le futur époux est natif du village appelé le chesne populeux, près de Reims.
      contrat de mariage; Ecosse (Royaume-Uni); Le Chesne (Ardennes); Perthois (France); Reims (Marne); Sapignicourt (Marne); Grossart, Marguerite; Jacques I (roi d'Angleterre, 1566-1625); Michel dit La Forge, Raulin; Parta, Antoine; Parta, Charlotte
    - Contrat de mariage entre Pierre Pezé, marchand, demeurant rue du Chantre, fils de Jean Pezé, décédé, et de Françoise Robin, décédée, d'une part, et Jeanne Vernon, veuve de Jean Gaillard, bourgeois de Paris, marchand, fille de Jean Vernon, d'autre part., 12 octobre 1594; MC/ET/IX/168; fol. 396 (IIIC IIIIXX XVI);
      Le futur, natif d'Auzole en Champagne.
      contrat de mariage; Champagne-Ardenne (France, région administrative); Chantre (rue du); Gaillard, Jean; Pezé, Jean; Pezé, Pierre; Robin, Françoise; Vernon, Jean; Vernon, Jeanne; commerçant
    - Contrat de mariage entre Hubert Fournier, marchand meunier, demeurant rue du Temple, d'une part, et Marie Rabuteau, fille de Jean Rabuteau, décédé, laboureur, demeurant à la Courtille lez Paris et de Richarde Melle, décédée, d'autre part., 14 octobre 1594; MC/ET/IX/168; fol. 395 (IIIC IIIIXX XV);
      La future, usant et jouissant de ses droits.
      contrat de mariage; Courtille (hameau); Temple (rue du); Fournier, Hubert; Melle, Richarde; Rabuteau, Jean; Rabuteau, Marie; agriculteur; meunier
    - Contrat de mariage entre Pierre Dupuys, veuf, tailleur d'habits, demeurant rue des Gravilliers, paroisse Saint-Nicolas, fils de André Dupuys, décédé, demeurant à Cambrai, d'une part, et Perrette Bele, demeurant rue des Gravilliers, paroisse Saint-Nicolas, fille de Nicolas Bele, décédé, et de Agnès Mesnager, décédée, d'autre part., 3 novembre 1594; MC/ET/IX/168; fol. 406 (IIIIC VI);
      contrat de mariage; Cambrai (Nord); Gravilliers (rue des); Bele, Nicolas; Bele, Perrette; Dupuys, André; Dupuys, Pierre; Mesnager, Agnès; tailleur d'habits
    - Contrat de mariage entre Julien Beauregard, marchand de drap de soie, demeurant rue Saint-Victor, paroisse Saint-Nicolas du Chardonnet, fils de François Beauregard, marchand, demeurant à Toulouse et de Catherine Cujus, d'une part, et Florence Jolyvet, demeurant rue du Cimetière, paroisse Saint-Nicolas, d'autre part., 28 novembre 1594; MC/ET/IX/168; fol. 475 (IIIIC LXXV);
      contrat de mariage; Cimetière (rue du); Saint-Victor (rue); Toulouse (Haute-Garonne); Beauregard, François; Beauregard, Julien; Cujus, Catherine; Jolyvet, Florence; commerçant; tisserand
    - Contrat de mariage entre Toussaint Tardif, bourgeois de Saint-Denis en France, marchand, demeurant à Saint-Denis en France, d'une part, et Adrianne Thibault, veuve, demeurant à Saint-Denis en France, veuve de Jean Quatreboeufs, marchand, demeurant à Saint-Denis en France, d'autre part., 30 novembre 1594; MC/ET/IX/168; fol. 482 (IIIIC IIIIXX II);
      contrat de mariage; Saint-Denis (Seine-Saint-Denis); Quatreboeufs, Jean; Tardif, Toussaint; Thibault, Adrienne; commerçant
    - Contrat de mariage entre Nicolas Bernard, bouquetier de soie, demeurant rue des Vertus, paroisse Saint-Nicolas, d'une part, et Guillemette Tafin, majeure, fille de Charles Tafin, décédé, pâtissier, demeurant Faubourg Saint-Germain lez Paris, d'autre part., 3 décembre 1594; MC/ET/IX/168; fol. 495 (IIIIC IIIIXX XV);
      contrat de mariage; Saint-Germain (faubourg); Vertus (rue des); Bernard, Nicolas; Tafin, Charles; Tafin, Guillemette; pâtissier
  - Minutes. 1595, MC/ET/IX/169
    Enregistrement non relié.
  - Minutes. 1595, 20 juillet - 1596, 20 juillet 1595 - 1596; MC/ET/IX/170
    Actes de Claude Filesac: enregistrement, non relié.
    2 inventaires de 20 juillet et 20 septembre 1595, dressés par Claude de La Morlière.
  - Minutes. 1597, MC/ET/IX/171
    Les fol. 1 à 3 manquent.
    Enregistrement, non relié.
  - Minutes. 1598, 17 février - décembre, 17 février - décembre 1598; MC/ET/IX/172
    Les pièces 1 à 53, 56, 62 et 63 manquent.
  - Minutes. 1599, MC/ET/IX/173
    - Inventaire après décès de Jean de La Bruière ou La Bruyère et Claude Séguier, son épouse, biens sis place de Grève, en l'hôpital du Saint-Esprit, chez un prêtre, paroisse Saint-Jean-en-Grève., 2 juin 1599; MC/ET/IX/173; 14 Fo
      inventaire après décès; Grève (place de); La Bruière, Jean de; La Bruyère, Jean; Séguier, Claude
  - Minutes. 1600, MC/ET/IX/174
    - Engagement d'un joueur de violon pour suivre deux marchands à travers la France., 15 février 1600; MC/ET/IX/174
      Extrait du contenu:
      ' Nicolas Roussellet, joueur de viollon à Paris, y demeurant rue de la Vannerye, parroisse Sainct-Jehan, confesse soy alouer, promis et promect à Jehan Pichon et Loys Duguet, marchans et bourgeois de Paris, à ce presens, de les servir bien et deuement de sondict estat de joueur d'instrumens durant le temps et espasse de six mois à commencer du jour de caresme prochain venant partout et en tout lieu qu'il plaira ausdictz Pichon et Duguet, mesmes aller et suivre lesdictz Pichon et Duguet là où il (sic) vouldront aller en ce royaulme durant ledict temps.
      Ceste presente promesse faict moyennant la somme de trois escus par moys que pour ce lesdicte Pichon et Duguet en ont promis, seront tenuz, promettent et gaigent l'un pour l'autre, chacun d'eulx seul et pour le tout sans division ne discution, renonceant aulx benefices de division, ordre de droict, discution et forme de fidejussion, bailler et payer audict Roussellet au feur et ainsy qu'il en aura affaire. Car ainsy, etc, promectant etc, obligeant chacun en droict soy lesdictz Pichon l'un pour l'autre etc corps et biens, renonceant etc.
      Faict et passé le quinziesme febvrier avant midy mil six cent ès estudes des notaires et a ledict Duguet declaré ne scavoir escripre ne signer mais a faict sa marque.
      Jehan PICHON Marque dudict Duguet Nicolas ROUSSELLET FILESAC (notaire) CADIER (notaire)
      Documents du Minutier central concernant l'histoire de la musique (1600-1650), par Madeleine Jurgens, tome I [études I à X, 1763 actes], Paris, Archives nationales, 1967, p. 418, notice n° I (instrument de recherche imprimé dématérialisé, certaines notices sont plus détaillées dans la version intégrale accessible en ligne par la rubrique 'Autres instruments de recherche', voir contexte dans le Plan d’orientation général - Notaires de Paris, guides thématiques du Minutier).
      Date de révision: 2011
      Documents du Minutier central concernant l'histoire de la musique (1600-1650), par Madeleine Jurgens, tome I, Paris, Archives nationales, 1967, XVI-1054 p.
    - Accord entre François Robillart, maître joueur d'instruments, demeurant rue Jean-Pain-Mollet, d'une part, et Guillaume Daumont le jeune, maître joueur d'instruments, demeurant rue Saint-Martin, paroisse Saint-Nicolas-des-Champs, et Jacqueline Garde, sa femme, d'autre part, portant désistement des instances qu'ils auraient pu intenter en raison des 'paroles infectes et injurieuses' qu'ils se sont lancées; autre désistement de François Robillart en faveur de Fiacre Boucher, maître joueur d'instruments, contre qui il est en procès devant le prévôt de Paris., 24 mars 1600; MC/ET/IX/174
      Documents du Minutier central concernant l'histoire de la musique (1600-1650), par Madeleine Jurgens, tome I [études I à X, 1763 actes], Paris, Archives nationales, 1967, p. 599 (instrument de recherche imprimé dématérialisé, certaines notices sont plus détaillées dans la version intégrale accessible en ligne par la rubrique 'Autres instruments de recherche', voir contexte dans le Plan d’orientation général - Notaires de Paris, guides thématiques du Minutier).
    - Engagement d'un joueur d'instruments avec un marchand pendant quatre mois pour présenter un magot et un château artificiel., 30 mars 1600; MC/ET/IX/174
      ' Furent presens Jehan Pichon, marchant demourant à Paris, rue de Bracque, parroisse Sainct-Nicolas-des-Champs, d'une part, et Morice de Mante, joueur d'instrumens à Paris, y demourant rue Trassenonnin, susdicte parroisse Sainct-Nicolas, d'autre part. Lesquelles parties de leurs bons grez et voluntez recongneurent et confesserent et par ces presentes confessent eulx estre associez et associent au train et trafficq et vaccation dont ilz s'entremeslent, pendant le temps et espace de quatre moys prochains venans à compter de ce jour d'huy. Et ce, à la charge de partir chacun par moictyé esgallement tout le guain et proffict qu'ilz pourront faire pendant ledict temps à cause du negoce et trafficq duquel ilz s'entremeslent, comme aussy à la charge et condition que sy perte encourroict, que Dieu ne veulle, d'icelle negoce de icelle porter chacun par moictyé esgallement.
      Pour faire et accomplir ladicte presente association seront lesdictes parties tenues et ont promis, promectent et gagent chacunes d'elles en droict soy apporter et mettre ensemble pour s'en servir par eulx en commung, scavoir ledict Pichon ung magot et ung chasteau artificiel qu'il a de present en sa possession et ledict de Mante l'instrument ou violon duquel il a de coustume jouer, et ce dans mardy prochain venant.
      A esté aussy ce faict à la charge expresse que lesdictes parties ne se pourront quicter ne s'absenter l'une de l'autre pendant ledict temps et pendant qu'ilz seront aux champs sans l'exprès voulloir desdictes deux parties, à peyne de paier par celle qui s'absentera à l'autre dix escuz soleil et ce toutesfois et quantes que requis en sera et que le cas sera advenu par l'un ou l'autre. Promectant etc obligeant chacun en droict soy corps et biens, renonceant etc.
      Faict et passé ès estudes des notaires le trenteiesme jour de mars mil six cent après midy et ont signé:
      Jehan PICHON Maurice de MANTE CADIER (notaire) FILESAC (notaire)
      Documents du Minutier central concernant l'histoire de la musique (1600-1650), par Madeleine Jurgens, tome I [études I à X, 1763 actes], Paris, Archives nationales, 1967, p. 419, notice n° II (instrument de recherche imprimé dématérialisé, certaines notices sont plus détaillées dans la version intégrale accessible en ligne par la rubrique 'Autres instruments de recherche', voir contexte dans le Plan d’orientation général - Notaires de Paris, guides thématiques du Minutier).
  - Minutes. 1601, 27 janvier - décembre, 27 janvier - décembre 1601; MC/ET/IX/175
  - Minutes. 1602, MC/ET/IX/176
    - Contrat de mariage entre Perrette Varrain, assistée de Catherine Huguet, sa mère, et de Maurice de Mante, joueur d'instruments, son beau-père, demeurant rue Trassenonnain, et Jacques Favillé, meunier, demeurant sur les remparts de la porte Saint-Antoine., 19 mars 1602; MC/ET/IX/176
      Documents du Minutier central concernant l'histoire de la musique (1600-1650), par Madeleine Jurgens, tome I [études I à X, 1763 actes], Paris, Archives nationales, 1967, p. 578 (instrument de recherche imprimé dématérialisé, certaines notices sont plus détaillées dans la version intégrale accessible en ligne par la rubrique 'Autres instruments de recherche', voir contexte dans le Plan d’orientation général - Notaires de Paris, guides thématiques du Minutier).
    - Contrat de mariage entre Jean Villon, maître joueur d'instruments, demeurant à Avesse, près Clermont, fils de François Villon, meunier, et de Marion Cornoiller, et Marie Dumont, fille de défunt Pierre Dumont et de Prigne Desjardins, demeurant rue au Fèvre., 25 avril 1602; MC/ET/IX/176
      Documents du Minutier central concernant l'histoire de la musique (1600-1650), par Madeleine Jurgens, tome I [études I à X, 1763 actes], Paris, Archives nationales, 1967, p. 634 (instrument de recherche imprimé dématérialisé, certaines notices sont plus détaillées dans la version intégrale accessible en ligne par la rubrique 'Autres instruments de recherche', voir contexte dans le Plan d’orientation général - Notaires de Paris, guides thématiques du Minutier).
  - Minutes. 1603, MC/ET/IX/177
  - Minutes. 1604, MC/ET/IX/178
    En tête, table alphabétique par nom de client insérée, avec renvoi jusqu'au numéro 357.